Inventaris van de archieven van het Gerechtshof te 's-Gravenhage (1930) 1945-1979 (1986), de Raad van Beroep van de Directe Belastingen (1935) 1940-1957 en het Scheidsgerecht van de Vermogensaanwasbelasting 1949-1957
Nationaal Archief, Den Haag
Alfabetische klapper van arresten voor civiele zaken, die aangebracht zijn in de jaren 1944 -1984 van de 1e, 2e en 3e kamer. De datum achter de naam is een ingang voor de arrestboeken (inventarisnummers 1050 - 1052).
Bij de bij dagvaarding aangebrachte burgerlijke zaken kan men in principe op twee manieren te werk gaan om de arresten te vinden.
Begin met het zoeken van de naam van de appellant of geïntimideerde in de alfabetische klapper, die binnen de klapper jaarlijks met een nieuwe nummering begint en op de volgorde van inschrijving is geordend (inventarisnummers 1050 - 1052). Achter de naam treft men een verwijzing naar het nummer van de kamer, die de zaak heeft behandeld, en de datum van het arrest (bijvoorbeeld II 28/12/45).
Met behulp van het jaartal en het nummer van de kamer vindt men het desbetreffende arrestboek (inventarisnummers 1053 - 1349).
Met behulp van de arrestdatum vindt men daarin het gezochte arrest
of:
Begin met het zoeken van de naam van de appellant of geïntimideerde in het kaartsysteem van de klapperkaartjes (inventarisnummers 1370 - 1386). Achter de naam treft men een verwijzing naar het rolnummer. Voor de periode tot en met 1955 moet men hiervoor de inventarisnummers 1370 -1372 raadplegen, omdat men het kamernummer meestal niet zal weten.
Met behulp van het rolnummer kan men door naar de rolkaart (inventarisnummers 1387 - 1442). Daarop staat rechtsboven de datum van het eindarrest (bijvoorbeeld: 2 oktober 139/54).
Met behulp van deze datum vindt men het desbetreffende arrestboek (inventarisnummers 1053 - 1349).
Met behulp van de arrestdatum vindt men daarin het gezochte arrest.
De dossiers zelf zijn op grond van handeling 61 van de selectielijst vernietigd.
Gedeelde geschillen. Een institutioneel onderzoek naar het handelen van de rechterlijke macht vanaf 1950 (tekst R.P.B.A. Dingemans en R.W. Steensma) (Pivot-rapport nummer 124) - Rijksarchiefdienst/Pivot - ill. W.D. Küller, ISBN: 90-5909-022-5, 's-Gravenhage 2001, 38.
.
Burgerlijke zaken aangebracht bij rekwest
Civiele rekwesten
De beschikkingen (beschikkende in hoger beroep) vindt men terug in de serie rekwesten (inventarisnummers 1522-1694). De rekwesten werden bij ontvangst ingeschreven in een inschrijvingsregister, waarbij ze gelijktijdig een rekwestnummer toegekend kregen (inventarisnummers 1700-1711).
Algemeen
Begin met het zoeken van de naam van de rekwestrant in de alfabetische klapper, die binnen de klapper jaarlijks met een nieuwe nummering begint en op de volgorde van inschrijving is geordend (inventarisnummers 1695 - 1699). In de linkerkolom staat onder het jaartal het nummer van het rekwest en jaartal met de letteraanduiding van het arrondissement.
H=Den Haag; D=Dordrecht; M= Middelburg; R=Rotterdam. Dit heeft men niet nodig om het rekwest op te zoeken.
Verder is in de rechterkolom het soort rekwest vermeld.
Met behulp van het rekwestummer vindt men bij het desbetreffende jaar de beschikking op het rekwest (inventarisnummers 1522 - 1694). Het zoeken wordt vergemakkelijkt doordat het onderwerp bovenaan de rekwesten zelf is vermeld.
Alimentatie
Begin met het zoeken van de naam van de rekwestrant in de alfabetische klapper, die binnen de klapper jaarlijks met een nieuwe nummering begint en op de volgorde van inschrijving is geordend (inventarisnummers 1695 - 1699). In de linkerkolom staat het nummer van het rekwest met de letteraanduiding van het arrondissement.
H=Den Haag; D=Dordrecht; M= Middelburg; R=Rotterdam. Dit heeft men niet nodig om het rekwest op te zoeken.
Door de vermelding van het soort rekwest zijn de alimentatiezaken op te sporen
of:
Voor de periode tot en met 1960 is inventarisnummer 1720 tevens als toegang te gebruiken. In tegenstellling tot de inventarisnummers 1695 - 1699 zijn de alimentaties na voogdijstelling hierin niet opgenomen.
Met behulp van het rekwestummer vindt men bij het desbetreffende jaar de beschikking op het rekwest (inventarisnummers 1522 - 1694). Het zoeken wordt vergemakkelijkt doordat het onderwerp bovenaan de rekwesten is vermeld.
Medisch tuchtrecht
Begin met het zoeken van de naam van de rekwestrant in de alfabetische klapper, die binnen de klapper jaarlijks met een nieuwe nummering begint en op de volgorde van inschrijving is geordend (inventarisnummers 1695 - 1699). In de rechterkolom is een dergelijke zaak concreet omschreven.
Met behulp van het rekwestnummer vindt men bij het desbetreffende jaar de beschikking (inventarisnummer 1712).
Kwekersrecht
Begin met het zoeken van de naam van de rekwestrant in de alfabetische klapper, die binnen de klapper jaarlijks met een nieuwe nummering begint en op de volgorde van inschrijving is geordend (inventarisnummers 1695 - 1699). In de rechterkolom is een dergelijke zaak als merkregistratie omschreven.
Met behulp van het rekwestummer vindt men bij het desbetreffende jaar de beschikking op het rekwest (inventarisnummers 1522 - 1694).
Wet Overheidsaansprakelijkheid Bezettingshandelingen
Begin met het zoeken van de naam van de rekwestrant in de alfabetische klapper, die binnen de klapper jaarlijks met een nieuwe nummering begint en op de volgorde van inschrijving is geordend (inventarisnummers 1695 - 1699). Door de vermelding van het soort rekwest zijn de W.O.B.-zaken op te sporen. Men kan ook meteen met stap 2 beginnen.
Met behulp van het rekwestnummer kan men door naar het inschrijvingsregister (inventarisnummer 1721). Daar staat in de linkerkolom in rood of omcirkeld het nummer, waarmee de WOB-zaken apart zijn geregistreerd. Voorin dit register is een inhoudsopgave op de nummers met vermelding van de partijen.
Met behulp van het nummer van de zaak vindt men de beschikking op het rekwest in de serie beschikkingen op rekwesten van W.O.B.-zaken (inventarisnummers 1728 - 1731)
Belastingzaken
Men kan op alfabet op naam van de belanghebbende (appellant) in verschillende kaartsytemen zoeken, t.w. de kaartsystemen van de afgedane zaken, waaronder ook de ter zitting ingetrokken zaken (inventarisnummers 1738 - 1752) respectievelijk de kaartsystemen van de vooraf ingetrokken zaken (inventarisnummers 1753 - 1777). Omdat men meestal niet weet of een zaak is afgedaan of ingetrokken zal men beide kaartsystemen moeten raadplegen.
Op zo'n kaart vindt men twee nummers: het inschrijvingsnummer, waarvan de registers uit de jaren 1960 - 1980 bewaard zijn gebleven (inventarisnummers 1762-1765) en het rolnummer.
Met het rolnummer kan men verder zoeken in de arresten. Het is van belang dat men op de kaart de zittingsdatum terugzoekt. Daarbij staat verder nog een E voor enkelvoudige kamer en een M voor de meervoudige kamer vermeld, terwijl een Romeinse cijfer (I, II, III en IV) aangeeft welk van de vier kamers de zaak heeft behandeld. Achter dit nummer is het rolnummer weergegeven, dat van belang is om het arrest terug te vinden, dat op rolnummer bij de desbetreffende kamer gearchiveerd is.
Begin met zoeken op de naam van de appellant in het kaartsysteem op behandelde en/of het kaartsysteem op ingetrokken belastingzaken (inventarisnummers 1738 - 1752 en/of 1753 - 1777). Rechtsboven staat het inschrijvingsnummer en het jaar vermeld (bijvoorbeeld: 957/70), wat niet van belang is. Bij de datum van de uitspraak staat het rolnummer met het jaartal, de toevoeging E (enkelvoudige kamer) of M (meervoudige kamer) en een Romeinse cijferaanduiding (zie voor uitleg hierboven) (bijvoorbeeld: gehandhaafd rolnr. 11/69 M II).
Met behulp van het rolnummer en de kameraanduiding kan men naar de uitspraak van de in beroep behandelde belastingzaak (inventarisnummers 1780 - 1958).
Raad van Beroep
Naar de aard van de belasting maakte de Raad van Beroep een onderscheid, dat ook gevolgen had voor de administratie. Dientengevolge zijn er verschillende series uitspraken aanwezig, t. w.:
Inkomsten-, waardevermeerderings-, vermogens- en gemeentefondsbelasting
Personele belasting
Dode Hand en ondernemingsbelasting
De Dode Hand en de ondernemingsbelasting hebben elk een eigen reeks uitspraken.
Vermogensaanwasbelasting en vermogensheffing ineens
Loon-, vereveningsheffing en commissarissenbelasting
Plaatselijke belastingen
Winstbelasting vennootschapsbelasting, geblokkeerde Marken belasting, geldzuivering, herkapitalisatie en dividendbelasting.
Procedureel begon elk beroep met een inschrijving in het register, dat alfabetisch werd geklapperd.
Voor elke serie uitspraken geldt dezelfde zoekprocedure. Hier is deze voor de beroepschriften van inkomsten-, waardevermeerderings-, vermogens- en gemeentefondsbelasting als voorbeeld uitgewerkt.
Begin met het zoeken van de naam van de appellant in de alfabetische klapper van behandelde beroepsschriften, die naar jaar is onderverdeeld. Daar vindt men bij het jaar een verwijzing naar het volgnummer (inventarisnummers 1978 - 1981).
Met behulp van het volgnummer (bijvoorbeeld 1948/673) kan men door naar het register van inschrijvingen. Rechts staat de afloop van de zaak vermeld (inventarisnummers 1967 - 1977).
Met behulp van de datum van de uitspraak kan men door naar de uitspraak van het behandelde beroepschrift (inventarisnummers 1982 - 1998).
Aanwijzingen voor de gebruiker
Openbaarheidsbeperkingen
Volledig beperkt openbaar (B). Betreft stukken jonger dan 75 jaar.
Materiële beperkingen
Het archief kent geen beperkingen voor het raadplegen van stukken als gevolg van slechte materiële staat
Aanvraaginstructie
Openbare archiefstukken kunnen online worden aangevraagd en gereserveerd. U kunt dit ook via de terminals in de studiezaal van het Nationaal Archief doen. Om te kunnen reserveren dient u de volgende stappen te volgen:
U maakt een profiel aan op www.gahetna.nl, en logt vervolgens in
Via de archiefinventaris (alleen de beschrijvingen met rode nummers) selecteert u het gewenste archiefstuk door op de knop 'Reserveren' te klikken
In het volgende scherm geeft u aan op welke dag u het archiefstuk wilt inzien
Indien u zich bevindt in de studiezaal en een tafelnummer heeft ontvangen kunt u dit nummer vermelden. Als u geen tafelnummer heeft kunt u tafelnummer 777 laten staan
Vervolgens bevestigt u uw reservering door deze te versturen.
Verwant materiaal
Beschikbaarheid van kopieën
Inventarisnummers van dit archief zijn niet in kopievorm beschikbaar
Bijlagen
Verklarende woordenlijst
Appèl
Hoger beroep aantekenen tegen een daarvoor vatbare uitspraak.
Appellant
De eiser in hoger beroep.
Arrest
Uitspraak van het Gerechtshof en Hoge Raad.
Arrondissement
Rechtsgebied dat tot de rechtsbevoegdheid van de rechtbank behoort.
Audiëntieblad
Verslag van een terechtzitting, ook wel rol genoemd.
Beschikking
Rechterlijke of administratieve beslissing, meestal op een daartoe ingediend verzoekschrift.
Cassatie
Hoger beroep instellen bij de Hoge Raad.
Commissarissenbelasting
Een directe belasting uit 1941- 1969, waarbij belasting werd geheven op het commissarissenloon,d.w.z. het loon wat werd uitgekeerd aan de commissarissen, die namens de aandeelhouders zijn belast met het toezicht en het adviseren van de directie van een onderneming.
Comparitie
Het op rechterlijk bevel door partijen in persoon voor een rechter verschijnen.
Compromis
Overeenkomst waarbij partijen een geschil over de uitspraak aan scheidsmannen onderwerpen.
Conclusie
Gedeelte van een gerechtelijke schriftuur.
Dading
Schriftelijke overeenkomst waarbij partijen een aanhangig rechtsgeding ten einde brengen, of een te voeren geding voorkomen (schikking).
Dagvaarding
Mededeling aan een gedaagde, getuige of deskundige dat hij op een bepaald tijdstip voor de rechter moet verschijnen, onder mededeling van hetgeen van hem verlangd zal worden en door wie.
Directe belastingen
Zijn belastingen die rechtstreeks (direct) worden geheven ten laste van diegenen, waarop zij geacht worden te drukken, zoals inkomen, winst en vermogen.
Dividendbelasting
Een directe belasting uit 1941-1965 op degene die dividend, een winst uitkeert van een vennootschap, wordt ingehouden dient vervolgens bij afgifte afgedragen te worden.
Dode hand
Een directe belasting uit 1934, die het vermogen van instellingen van de doode hand belaste. De dode hand of amortiseren is een aanduiding voor dat onroerende goederen c.q. vermogen die aan een instelling behoren en niet onderhevig zijn aan vererving en gebonden aan duurzame bestemming, zodat deze goederen altijd aan deze instelling blijven gebonden en daarom niet of nauwelijks deelnemen aan het economische verkeer en geen belastingen opbrengen. Zo regeert de symbolische dode hand vanuit het graf nog steeds over het vermogen van de instellingen, zoals kerken, kloosters en instellingen van weldadigheid.
Enquête
Verhoor van de getuigen door de eiser voortgebracht.
Exceptie
Tegenwerping c.q. verweermiddel in een burgerlijk proces dat ,zonder de feitelijke stellingen van de eis zelf aan te tasten, toch, indien juist bevonden, die eis moet mislukken. De gedaagde stelt beroept zich bijvoorbeeld op de onbevoegdheid van de rechter, nietigheid van de dagvaarding of uitstel van beraad.
Geblokkeerde markenbelasting
Een directe belasting uit 1940, waarbij inhouding werd gepleegd bij de tegenwaarde van de overgemaakte gelden vanuit Duitsland;een belastingheffing van Nederlands kapitaal in Duitsland.
Geïntimeerde
De gedaagde in hoger beroep.
Gemeentefondsbelasting
Een directe belasting uit 1929-1944, ingesteld nadat de eigen gemeentelijke inkomstenbelasting was afgeschaft, werd er een rijksbelasting (personele belasting) geheven t.b.v. voor de inkomsten van de gemeente voor algemene doeleinden.
Herkapitalisatiebelasting
Een directe belasting uit 1941, 1951 en 1957-2000. Herkapitalisatie is een verandering in de samenstelling van het eigen vermogen van een vennoot, waarbij het gestorte aandelenkapitaaal wordt vergroot t.b .v de reserves.
Indirecte belastingen
Belastingen die door de belastingschuldige in beginsel op een ander wordt afgewend.
Jurisdictie
Rechterlijke bevoegdheid.
Kanton
Rechtsgebied dat tot de rechtsbevoegdheid van het kantongerecht behoort.
Kracht van gewijsde
Definitief worden van het uitgesproken arrest omdat de verdachte geen verdere actie heeft ondernomen of omdat de termijn van beroep is verstreken.
Ondernemingsbelasting
Een directe belasting uit 1942-1950, waarbij belasting werd geheven naar de winst.
Opcenten
Percentageverhoging van het oorspronkelijke bedrag.
Personele belasting
Een directe belasting uit 1896-1950 die zijn grondslagen gelegen in het bezit waarde van huurwaarde, meubilair, dienstboden, paarden, motorrijtuigen, pleziervaartuigen en biljarten.
Procureur
Vertegenwoordiger van partijen in burgerlijke rechtszaken, die bevoegd is tot het indienen van conclusies, advocaat in burgerlijke rechtszaken.
Prorogatie
Het afstand doen van één trap van rechtsbedeling, door een geschil dat vatbaar is voor hoger beroep aan een Gerechtshof en waarin dading of compromis kan plaatshebben, al meteen aan het Gerechtshof te onderwerpen.
Rekest
Verzoekschrift, in het bijzonder gericht tot het bevoegde rechterlijke gezag.
Ressort
Rechtsgebied dat tot de rechtsbevoegdheid van het Gerechtshof behoort.
Rogatoire commissie
Verhoor van getuigen, opdracht door een rechter aan een andere rechter (meestal ander rechtsgebied) dan degene voor wie het betrokken geding hangende is.
Secretaris-generaal
Hoofd van de ambtenarenstaf van een ministerie.
Superdividendbelasting
Een directe belasting uit 1941-1953 waarbij van vennootschappen die meer dan een bepaald percentage over het gestorte aandelenkapitaal uitdelen een extra dividendbelasting geheven.
Verstek
Het niet verschijnen van een verdachte of gedaagde ter terechtzitting.
Beschrijving van de series en archiefbestanddelen
- Gerechtshof te 's-Gravenhage, I
  - Stukken van algemene aard, 1
    - Notulen van de algemene vergadering van het Gerechtshof, 1, 2048-2049; 1 pak en 2 delen
      - 1945-1958, 2048
        Openbaarheid beperkt tot 01-01-2034
      - 1959-1970, 2049
        Openbaarheid beperkt tot 01-01-2046
      - 1971-1979, 1; 1 pak
        Openbaarheid beperkt tot 01-01-2055
    - Akte van benoeming van vice-president Mr. L. van Lookeren Campagne., 1960; 2; 1 omslag
      Openbaarheid beperkt tot 01-01-2036
  - Stukken betreffende bijzondere onderwerpen, 2
    - Strafzaken, 2.1
      - (Economische) Enkel- en Meervoudige kamer, 2.1.1
        - Alfabetische klappers op rolnummer van de in hoger beroep behandelde strafzaken, welke zijn behandeld door de raadsheren van een meervoudige - of enkelvoudige kamer of het openbaar ministerie, 1945-1975; 3-7; 5 delen
          Zie voor de strafzaken de inventarsinummers 652-793.
          - 1945-1950, 3
            Openbaarheid beperkt tot 01-01-2026
          - 1951-1955, 4
            Openbaarheid beperkt tot 01-01-2031
          - 1956-1966, 5
            Openbaarheid beperkt tot 01-01-2042
          - 1967-1973, 6
            Openbaarheid beperkt tot 01-01-2049
          - 1974-1975, 7
            Openbaarheid beperkt tot 01-01-2051
        - Kaartsystemen op rolnummer en alfabet van de in beroep behandelde straf- en belastingzaken, 1945-1979; 8-49; 42 kaartsystemen
          De jaren 1969-1973 en 1976-1979 zijn gerangschikt op alfabet.
          In 1974 werd met een nieuw kaartsysteem gestart. Hierop stonden niet meer de kolommen ontvangen en uitgaande missive, waardoor de loop van de rechtszaak te volgen was.
          Zie voor de dossiers de inventarisnummers 51-651.
          - 1945/46 Rolnummers 1-423, 8
            Openbaarheid beperkt tot 01-01-2022
          - 1946 Rolnummers 424-1365, 9
          - 1946/47 Rolnummers 1366-838, 10
            Openbaarheid beperkt tot 01-01-2023
          - 1947/48 Rolnummers 839-401, 11
            Openbaarheid beperkt tot 01-01-2024
          - 1948 Rolnummers 402-1316, 12
          - 1948/49 Rolnummers 1317-836, 13
            Openbaarheid beperkt tot 01-01-2025
          - 1950 Rolnummers 1-746, 14
          - 1950/51 Rolnummers 747-440, 15
            Openbaarheid beperkt tot 01-01-2027
          - 1951/52 Rolnummers 441-274, 16
            Openbaarheid beperkt tot 01-01-2028
          - 1952 Rolnummers 275-825, 17
          - 1952/53 Rolnummers 826-400, 18
            Openbaarheid beperkt tot 01-01-2029
          - 1953/54 Rolnummers 401-200, 19
            Openbaarheid beperkt tot 01-01-2030
          - 1954 Rolnummers 201-655, 20
          - 1955 Rolnummers 1-590, 21
          - 1955/56 Rolnummers 591-555, 22
            Openbaarheid beperkt tot 01-01-2032
          - 1957/58 Rolnummers 1-249, 23
          - 1958/59 Rolnummers 250-350, 24
            Openbaarheid beperkt tot 01-01-2035
          - 1959/60 Rolnummers 351-455, 25
          - 1960/61 Rolnummers 456-525, 26
            Openbaarheid beperkt tot 01-01-2037
          - 1962/63 Rolnummers 1-219, 27
            Openbaarheid beperkt tot 01-01-2039
          - 1963/64 Rolnummers 220-123, 28
            Openbaarheid beperkt tot 01-01-2040
          - 1964 Rolnummers 124-377, 29
          - 1964/65 Rolnummers 378-262, 30
            Openbaarheid beperkt tot 01-01-2041
          - 1965/66 Rolnummers 263-117, 31
          - 1966/67 Rolnummers 118-68, 32
            Openbaarheid beperkt tot 01-01-2043
          - 1967 Rolnummers 69-409, 33
          - 1967/68 Rolnummers 410-510; 1969 A - Hoog, 34
            Openbaarheid beperkt tot 01-01-2044
          - 1969/70 Hoop - Lag, 35
          - 1970/71 Lan - Klu, 36
            Openbaarheid beperkt tot 01-01-2047
          - 1971/72 Klij - Cap, 37
            Openbaarheid beperkt tot 01-01-2048
          - 1972 Car - Uij, 38
          - 1972/73 V - Ozt, 39
          - 1973 P - Z; 1974 Rolnummers 1-614, 40
          - 1974/75 Rolnummers 615-549, 41
          - 1975 Rolnummers 550-1126; 1976 A - D, 42
          - 1976 E - S, 43
            Openbaarheid beperkt tot 01-01-2052
          - 1976/77 T - Kn, 44
            Openbaarheid beperkt tot 01-01-2053
          - 1977 Ko - Z, 45
          - 1978 A - O, 46
            Openbaarheid beperkt tot 01-01-2054
          - 1978/79 P - F, 47
          - 1979 G - S, 48
          - 1979 T - Z, 49
        - Alfabetische klapper van de in hoger beroep behandelde economische strafzaken, 1951-1973; 50; 1 deel
          Zie voor deze strafzaken de inv.nrs. 118, 125, 131, 141, 146, 152, 166, 183, 198, 211, 224, 244, 257, 269, 281, 298, 311, 326, 345, 375-376, 398 en 419.
          Deze klapper is ook een ingang op de rolkaarten met de inventarisnummers 915 - 916.
          Zie voor de registers van inschrijving vanaf 1951 de inventarsinummers 949 - 961.
        - Dossiers van de in hoger beroep behandelde strafzaken, welke zijn behandeld door de raadsheren van een meervoudige - of enkelvoudige kamer of het openbaar ministerie, 1932-1979; 51-651; 551 pakken
          Geordend op jaar en rolnummer.
          Door het bombardement van 3 maart 1945 op het Bezuidenhout in 's-Gravenhage zijn de strafdossiers en aanverwante processtukken uit de de jaren 1932 - 1945 zeer onvolledig en incompleet (inventarisnummers 51 - 64).
          Tot en met 1973 werden de economische strafzaken apart gearchiveerd.
          - 1932 - 1936 rolnummer 740, 51
          - 1936 rolnummer 741 - 1941, 52
          - 1942 rolnummers 81-1423, 53
          - 1943 rolnummers 1-401, 54
          - 1943 rolnummers 402-404, 55
          - 1943 rolnummers 405-2571, 56
          - 1944 rolnummers 1-160, 57
            Openbaarheid beperkt tot 01-01-2020
          - 1944 rolnummers 161-375, 58
          - 1944 rolnummers 376-3039, 59
          - 1945 rolnummers 1-85, 60
          - 1945 rolnummers 86-235, 61
          - 1945 rolnummers 236-43, 62
          - 1945 rolnummers 438-440, 518, 63
          - 1945 rolnummers 441-551, 64
          - 1946 rolnummers 1-77, 65
          - 1946 rolnummers 78-149, 66
          - 1946 rolnummers 150-376, 67
          - 1946 rolnummers 377-555, 68
          - 1946 rolnummers 556-658, 69
          - 1946 rolnummers 659-980, 70
          - 1946 rolnummers 981-1199, 71
          - 1946 rolnummers 1200-1400, 72
          - 1947 rolnummers 1-205, 73
          - 1947 rolnummers 206-331, 74
          - 1947 rolnummers 332-423, 75
          - 1947 rolnummers 424-555, 76
          - 1947 rolnummers 556-761, 77
          - 1947 rolnummers 762-839, 78
          - 1947 rolnummers 840-843 (deel I), 79
          - 1947 rolnummers 840-843 (deel II), 80
          - 1947 rolnummers 844-1130, 81
          - 1947 rolnummers 1131-1257, 82
          - 1947 rolnummers 1258-1337, 83
          - 1948 rolnummers 1-138, 84
          - 1948 rolnummers 139-360, 85
          - 1948 rolnummers 361-447, 86
          - 1948 rolnummer 448, 87
          - 1948 rolnummers 449-614, 88
          - 1948 rolnummers 615-745, 89
          - 1948 rolnummers 746-943, 90
          - 1948 rolnummer 944 (deel I), 91
          - 1948 rolnummer 944 (deel II), 92
          - 1948 rolnummer 944 (deel III), 93
          - 1948 rolnummer 944 (deel IV), 94
          - 1948 rolnummers 945-963, 95
          - 1948 rolnummers 964-1177, 96
          - 1948 rolnummers 1178-1268, 97
          - 1948 rolnummers 1269-1378, 98
          - 1949 rolnummers 1-100, 99
          - 1949 rolnummers 101-275, 100
          - 1949 rolnummers 276-349, 101
          - 1949 rolnummer 350 (deel I), 102
          - 1949 rolnummer 350 (deel II), 103
          - 1949 rolnummers 351-361, 104
          - 1949 rolnummers 362-416, 105
          - 1949 rolnummers 417-614, 106
          - 1949 rolnummers 615-688, 107
          - 1949 rolnummers 689-835, 108
          - 1950 rolnummers 1-325, 109
          - 1950 rolnummers 326-549, 110
          - 1950 rolnummers 550-704, 111
          - 1950 rolnummers 705-793, 112
          - 1950 rolnummers 794-942, 113
          - 1951 rolnummers 1-214, 114
          - 1951 rolnummers 215-474, 115
          - 1951 rolnummers 475-592, 116